臺灣板橋地方法院刑事判決　　　　　　　93年度易字第1334號
公　訴　人　臺灣板橋地方法院檢察署檢察官
被　　　告　甲○○
上列被告因違反毒品危害防制條例案件，經檢察官提起公訴（93
年度偵字第18147 號），本院於準備程序進行中，被告就被訴之
事實為有罪之陳述，經告知被告簡式審判程序之旨，並聽取當事
人之意見後，裁定進行簡式審判程序，本院判決如下：
    主  文
甲○○連續施用第二級毒品，累犯，處有期徒刑肆月，如易科罰
金，以佰元折算壹日。
    事  實
一、甲○○於民國83年間因搶奪案件，經臺灣臺南地方法院於84
    年3 月8 日判處有期徒刑1 年10月，緩刑4 年，於84年8 月
    3 日確定，又於85年間因違反麻醉藥品管理條例案件，經臺
    灣桃園地方法院於85年8 月12日以85年度易字第2712號判處
    有期徒刑5 月，於85年10月11日確定，前開緩刑經撤銷，於
    88年4 月30日縮短刑期假釋，於89年1 月3 日縮短刑期期滿
    ，其復於88年間因竊盜案件，經本院於89年2 月2 日以88年
    度少連易字第43號判處有期徒刑1 年，於89年4 月18日確定
    ，前開假釋經撤銷，執行殘行併接續執行，於91年9 月9 日
    縮短刑期假釋，於91年9 月20日縮短刑期期滿；另其前於88
    年間因施用毒品案件，於同年8 月4 日以88年度毒聲字第48
    23號裁定送勒戒處所觀察、勒戒，認無繼續施用毒品傾向，
    經臺灣板橋地方法院檢察署檢察官於同年8 月26日以88年度
    毒偵字第27號不起訴處分確定，又其於89年間復因施用毒品
    案件，經臺灣桃園地方法院於89年9 月20日以89年度毒聲字
    第6015號裁定送勒戒處所觀察、勒戒，並經臺灣桃園地方法
    院於89年12月28日以89年度毒聲字第7981號裁定送戒治處所
    強制戒治，經臺灣桃園地方法院於90年5 月18日以90年度毒
    聲字第2216號停止戒治付保護管束，於90年6 月18日釋放，
    於90年12月27日期滿，檢察官據以起訴，案經臺灣新竹地方
    法院於90年5 月9 日以90年度竹簡字第186 號判處有期徒刑
    5 月，於90年6 月26日確定，於91年12月10日入監執行，於
    92年5 月9 日執行完畢；其於93年間因違反毒品危害防制條
    例案件，經本院於93年11月17日以93年度簡字第5028號判處
    有期徒刑4 月，於94年2 月1 日確定，現於臺灣臺北監獄臺
    北分監執行中。詎其不思悛悔，竟基於施用第二級毒品安非
    他命之概括犯意，在強制戒治期滿執行完畢5 年內，於93年
    10 月 下旬之某日起至同年11月9 日凌晨1 時許止，連續在
    臺北縣新莊市○○街42之2 號住處等處，施用第二級毒品安
    非他命多次，嗣同年11月9 日凌晨2 時許，因竊盜現行犯在
    臺北縣泰山鄉○○○路、全興路口為警查獲，並扣得第二級
    毒品安非他命2 小包（總淨重1.22公克）及吸食器1 支。
二、案經臺北縣政府警察局新莊分局報請臺灣板橋地方法院檢察
    署檢察官偵查起訴。
    理  由
壹、程序部分：按除被告所犯為死刑、無期徒刑、最輕本刑為三
    年以上有期徒刑之罪或高等法院管轄第一審案件者外，於第
    一次審判期日前之準備程序進行中，被告先就被訴事實為有
    罪之陳述時，審判長得告知被告簡式審判程序之旨，並聽取
    當事人、代理人、辯護人及輔佐人之意見後，裁定進行簡式
    審判程序，刑事訴訟法第273 條之1 第1 項定有明文。經核
    本件被告甲○○所犯係死刑、無期徒刑、最輕本刑為三年以
    上有期徒刑以外之罪，其於準備程序中就被訴事實為有罪之
    陳述，經法官告知簡式審判程序之旨，並聽取公訴人、被告
    之意見後，本院爰依首揭規定，合議裁定由受命法官獨任進
    行簡式審判程序，合先敘明。
貳、實體方面：
  一、右揭犯罪事實，業據被告於本院審理時坦承不諱，而其於
      93年11月9 日凌晨2 時許為警查獲後，於同日凌晨5 時許
      採得之尿液檢體，經送臺灣檢驗科技股份有限公司以酵素
      免疫分析法初步檢驗，呈安非他命類陽性反應，復以氣相
      層析質譜儀法確認，亦呈安非他命及甲基安非他命陽性反
      應，有該公司同月18日濫用藥物尿液檢驗報告在卷足憑。
      按甲基安非他命經口服投與後約百分之70於24小時內自尿
      中排出，約百分之90於96小時內自尿中排出，由於甲基安
      非他命成分之檢出與其投與方式、投與量、個人體質、採
      尿時間與檢測儀器之精密度等諸多因素有關，因此僅憑尿
      液中呈安非他命陽性反應，並無法確實推算吸食時間距採
      集時間之長短，惟依上述資料推斷，最長可能不會超過4
      日，亦有行政院衛生署藥物食品檢驗局81年2 月8 日（81
      ）藥檢1 字第001156號函可按。而目前之尿液檢體毒品反
      應鑑驗方法，以氣相層析質譜儀分析法最為精確，茲經以
      該方法鑑出被告尿液確有安非他命類之陽性反應，是可確
      信被告於經警查獲採得尿液檢體前（扣除查獲不可能施用
      之時間），於96小時內之某時，應有施用第二級毒品安非
      他命1 次之行為，此核與被告坦承之施用第二級毒品安非
      他命之犯罪時間契合。
  二、查被告於88年間因施用毒品案件，於同年8 月4 日以88年
      度毒聲字第4823號裁定送勒戒處所觀察、勒戒，認無繼續
      施用毒品傾向，經臺灣板橋地方法院檢察署檢察官於同月
      26日以88年度毒偵字第27號不起訴處分確定，又於89年間
      復因施用毒品案件，經臺灣桃園地方法院於89年9 月20日
      以89年度毒聲字第6015號裁定送勒戒處所觀察、勒戒，並
      經臺灣桃園地方法院於89年12月28日以89年度毒聲字第79
      81號裁定送戒治處所強制戒治，經臺灣桃園地方法院於90
      年5 月18日以90年度毒聲字第2216號停止戒治付保護管束
      ，於90年6 月18日釋放，於90年12月27日期滿，有臺灣高
      等法院被告前案紀錄表在卷可參。
  三、綜上所見，被告前開自白，應與事實無異，洵足信取。本
      件事證業臻明確，犯告犯行堪以認定，應依法論處。
  四、核被告所為，係犯毒品危害防制條例第10條第2 項之施用
      第二級毒品罪。其持有第二級毒品安非他命之低度行為，
      應為其施用之高度行為所吸收，不另論罪。其先後多次施
      用前述毒品之犯行，時間緊接，所犯係構成要件相同之罪
      ，顯係出於概括犯意所為，為連續犯，應依刑法第56條之
      規定，論以一罪，並加重其刑。其於83年間因搶奪案件，
      經臺灣臺南地方法院於84年3 月8 日判處有期徒刑1 年10
      月，緩刑4 年，於84年8 月3 日確定，又於85年間因違反
      麻醉藥品管理條例案件，經臺灣桃園地方法院於85年8 月
      12日以85年度易字第2712號判處有期徒刑5 月，於85年10
      月11日確定，前開緩刑經撤銷，於88年4 月30日縮短刑期
      假釋，於89年1 月3 日縮短刑期，復於88年間因竊盜案件
      ，經本院於89年2 月2 日以88年度少連易字第43號判處有
      期徒刑1 年，於89年4 月18日確定，前開假釋經撤銷，執
      行殘行併接續執行，於91年9 月9 日縮短刑期假釋，於91
      年9 月20日縮短刑期期滿，另其於89年間因違反毒品危害
      防制條例案件，經臺灣新竹地方法院於90年5 月9 日以90
      年度竹簡字第186 號判處有期徒刑5 月，於90年6 月26日
      確定，於91年12月10日入監執行，於92年5 月9 日執行完
      畢，有上開被告前案紀錄表可按，其於5 年內再犯本件最
      重本刑為有期徒刑以上之罪，為累犯，應依刑法第47條之
      規定，遞加重其刑。本院爰審酌其有上揭其他犯罪紀錄，
      有在卷之被告前案紀錄表可考，足見其素行不良，又其於
      受觀察、勒戒及強制戒治後，猶另萌施用毒品犯意，再犯
      本罪，顯見戒除毒癮之意志薄弱，且未衷心悛悔，漠視法
      令之禁制，恣意濫用藥品，其行為甚為可訾，然終知坦承
      犯行，及施用毒品祗係戕害其自己身心，並無加害他人，
      兼衡其施用毒品次數，暨其犯罪動機、目的、手段等一切
      情狀，茲量處如主文所示之刑，並諭知易科罰金之折算標
      準，以資懲儆。
  五、扣案之第二級毒品安非他命2 小包（總淨重1.22公克）及
      吸食器1 支，被告堅詞否認為其所有，而本院亦查無證據
      可資證明該等物品確與被告之本件犯行間具關聯性，是不
      併為沒收銷燬或沒收之宣告。
  六、被告另案被訴於93年9 月1 日至同月9 日止，在臺北縣泰
      山鄉○里路9 之3 號違建鐵皮屋2 樓，連續施用第二級毒
      品安非他命多次，於同月9 日中午12時10分許，在該處為
      警查獲之事實，案經本院於93年11月17日以93年度簡字第
      5028號判處有期徒刑4 月，於94年2 月1 日確定，有該判
      決在卷可佐。查被告於本院中業供稱，其於該次被查獲後
      ，覓得工作，即未再施用該毒品，迄同年10月下旬之某日
      起，始再犯本件犯行屬實，準此，其前後2 案所涉之犯罪
      事實，要非基於一概括犯意所為，是無裁判上一罪之連續
      犯關係，本院自得就本件檢察官之起訴事實予以究理，特
      予敘明。
據上論斷，應依刑事訴訟法第273 條之1 第1 項、第299 條第1
項前段，毒品危害防制條例第10條第2 項，刑法第11條前段、第
56條、第47條、第41條第1 項前段，罰金罰鍰提高標準條例第2
條，判決如主文。
本案經檢察官馬中琍到庭執行職務。
中　　華　　民　　國　　94　　年　　5 　　月　　26　　日
                  刑事第十七庭  法　官  朱敏賢
以上正本證明與原本無異
如不服本判決應於送達後10日內向本院提出上訴狀
                                書記官　郭勝華
中　　華　　民　　國　　94　　年　　5 　　月　　26　　日
附錄本案論罪科刑法條全文：
毒品危害防制條例第10條第2項
施用第二級毒品者，第三年以下有期徒刑。
